# 求助大家营业成本如何确认？

提问人：王立超 时间：2020-12-02 17:06:00
背景：某企业中标了某事业单位的服务合同，在特定期间、在某中心的系统进行微信红包的发放。部分中奖用户虽然中奖，但是仍然未提取红包金额，此红包金额 600 万左右，对某企业影响极大；
问题：①是否对营业成本予以暂估？以确保收入、成本的匹配性？但某企业首次接受此业务，尚不能合理估计出红包是否提现的最佳估计数以结转营业成本。
②若不暂估，后续待用户提现逐步结转成本是否合理？

回答人：chenyiwei
首先要明确：对于红包款项，企业是按总额法还是净额法确认收入？能否确定这部分未兑现但委托方已经支付的红包款项归本企业所有？
如果采用净额法，即红包的兑现情况不影响本企业的经济利益，仅收取固定的服务费，则不涉及暂估。
如果采用总额法，则视同企业自身对外发放红包，与发放相关的直接操作成本应在发放期内确认（到发放截止时累计成本应确认完毕），而红包兑现成本在实际兑现时确认（等额的收入和成本），最终兑现截止后将剩余款项补充确认为收入。